臺灣新北地方法院民事裁定
111年度訴字第2322號
原      告  許忠賢  

被      告  黃祥益  
            黃建智  
上列當事人間請求返還租賃房屋等事件，本院裁定如下：
    主  文
原告應於裁定送達後五日內補繳裁判費用新臺幣柒萬肆仟伍佰伍
拾柒元，逾期不補正，即駁回起訴。
    理  由
一、按訴訟標的之價額，由法院核定。核定訴訟標的之價額，以
    起訴時之交易價額為準；無交易價額者，以原告就訴訟標的
    所有之利益為準。以一訴主張數項標的者，其價額合併計算
    之。以一訴附帶請求其孳息、損害賠償、違約金或費用者，
    不併算其價額。民事訴訟法第77條之1 第1 項、第2項、第7
    7條之2 第1 項前段、第2 項定有明文。又按房屋及土地為
    各別之不動產，各得單獨為交易之標的，故房屋所有人對無
    權占有人請求遷讓交還房屋之訴，應以房屋起訴時之交易價
    額，核定其訴訟標的之價額，不得併將房屋坐落土地之價額
    計算在內。而房屋所有人倘附帶請求給付相當於租金之不當
    得利，亦不得併算其價額（最高法院102 年度台抗字第429 
    號裁定要旨可參）。
二、本件原告起訴聲明：「㈠被告應將門牌號碼新北市○○區○○街0
    0號3樓房屋（下稱系爭房屋）騰空遷讓返還原告。㈡被告應
    給付原告新臺幣(下同)3萬4,000元，並自民國111年5月26日
    起至遷讓房屋之日止，按月賠償原告17,000元」，是本件訴
    訟標的價額應僅以請求遷讓之系爭房屋價值為斷，而不包括
    坐落土地價值在內，至附帶請求相當於租金之不當得利，揆
    諸首揭規定，不併計其價額。查系爭房屋總面積為117.69平
    方公尺（層次面積104.89㎡+ 陽台12.80㎡＝117.69㎡），相近
    路段、建物型態及面積之房地平均交易單價每平方公尺約80
    ,014元；系爭房屋所坐落土地（鶯歌區昌福段442地號土地
    ），面積4,166.79平方公尺，111年之公告現值為每平方公
    尺53,800元，此有本院依職權查詢之內政部不動產交易實價
    登錄查詢資料及土地登記第一類謄本在卷可參。是系爭房屋
    之價值即本件訴訟標的價額應核定為7,421,706元（計算式
    ：〈80,014元×117.69㎡=9,416,848元〉－〈4,166.79㎡×系爭房屋
    坐落基地權利範圍89/10000×53,800元=1,995,142〉＝7,421,7
    06元，小數點以下四捨五入），應徵收第一審裁判費74,557
    元。茲依民事訴訟法第249 條第1 項但書之規定，限原告於
    收受本裁定送達5日內補繳，逾期不繳，即駁回其訴，特此
    裁定。
中    華    民    國    111   年    9     月    23    日
                  民事第一庭    法  官  張紫能
以上正本證明與原本無異
如不服本裁定關於訴訟標的價額之核定，得於收受裁定正本後10
日內向本院提出抗告狀，並繳納抗告裁判費新臺幣1,000元整。
中    華    民    國    111   年    9     月    23    日
                                書記官  蘇哲男